【裁判字號】    98,上易,515
【裁判日期】    980311
【裁判案由】    傷害
【裁判全文】
臺灣高等法院刑事判決                 98年度上易字第515號
上  訴  人    乙○○
即  被  告
              甲○○
                        號
上列上訴人即被告因傷害案件，不服臺灣臺北地方法院九十七年
度易字第二五六一號，中華民國九十七年十二月五日第一審判決
（起訴案號：臺灣臺北地方法院檢察署九十七年度偵字第一二九
三六號），提起上訴，本院判決如下：
    主  文
上訴駁回。
    理  由
一、依刑事訴訟法第三百五十條、第三百六十一條、第三百六十
    二條、第三百六十七條規定，不服地方法院之第一審判決而
    上訴者，須提出上訴書狀，並應敘述具體理由，為上訴必備
    之程式；其所提出之書狀未敘述上訴理由，或僅曾以言詞陳
    述上訴理由者，均應於上訴期間屆滿後二十日內補提理由書
    於第一審法院。第一審法院經形式審查，認逾期未補提上訴
    理由者，應定期間先命補正；逾期未補正者，為上訴不合法
    律上之程式，應以裁定駁回。倘已提出上訴理由，但所提非
    屬具體理由者，則由第二審法院以上訴不合法律上之程式，
    判決駁回。而所謂具體理由，必係依據卷內既有訴訟資料或
    提出新事證，指摘或表明第一審判決有何採證認事、用法或
    量刑等足以影響判決本旨之不當或違法，而構成應予撤銷之
    具體事由，始克當之（例如：依憑證據法則具體指出所採證
    據何以不具證據能力，或依憑卷證資料，明確指出所為證據
    證明力之判斷如何違背經驗、論理法則）；倘僅泛言原判決
    認定事實錯誤、違背法令、量刑失之過重或輕縱，而未依上
    揭意旨指出具體事由，即與第二審上訴制度旨在請求第二審
    法院撤銷、變更第一審不當或違法之判決，以實現個案救濟
    之立法目的不合（最高法院九十七年度台上字第八九二號判
    決參照）。
二、本案上訴人即被告乙○○、甲○○狀載上訴意旨：
    (一)被告乙○○略以：劉宜正身高體壯，非其所能對抗，其於
      被毆滿臉流血之際見劉某急欲離開，乃拉住劉某衣服，不
      讓其逃逸，或許致使劉某衣服破裂，其實無毆傷劉某能力
      及意圖甚明。
    (二)被告甲○○則以：其於原審撤回告訴，係以與劉某雙方之
      告訴均撤銷為前提，然原審竟只撤銷其對劉某之告訴，而
      未撤銷劉某對其之告訴，顯與其撤銷告訴之原旨背離。
三、經核被告乙○○於原審即為前開辯稱，業經原審詳為審酌，
    並以告訴人劉宜正之指訴及現場証人陳靜瑩見三人扭打之情
    （原判決第三頁理由壹、三、(一)），暨告訴人劉宜正所受傷
    情（原判決第五頁理由壹、三、(四)），認被告乙○○所辯不
    足採。則被告乙○○猶執前詞上訴，既未具體指摘或表明第
    一審判決有何不當或違法，而有構成應予撤銷之具體事由，
    揆諸首揭說明，難認有具體理由。至被告甲○○係於原審九
    十七年十一月廿六日之審理庭當庭撤回對劉宜正之告訴，然
    劉宜正當庭即已表明不願撤回，此有筆錄記載及其當庭簽具
    之撤回狀在卷可按（原審卷第六四頁反面、第六七頁），其
    在庭上當場聽聞，要無不知之理，茲上訴稱其撤回告訴係以
    雙方均撤回為前題云云，顯非實在，且撤回告訴並不得附條
    件，其上訴指摘原審違法之事實顯不存在。是二上訴人所指
    均不足以認原判決有何不當或違法，即非屬具體理由。乃本
    件上訴既不合法律上程式，爰不經言詞辯論程序，逕予駁回
    。
四、據上論斷，應依刑事訴訟法第三百六十七條前段、第三百七
    十二條，判決如主文。
中    華    民    國   九十八   年   三   月   十一   日
                  刑事第四庭審判長法  官  陳筱珮
                                  法  官  周煙平
                                  法  官  陳玉雲
以上正本證明與原本無異。
如不服本判決，應於收受送達後10日內向本院提出上訴書狀，其
未敘述上訴之理由者並得於提起上訴後10日內向本院補提理由書
（均須按他造當事人之人數附繕本）「切勿逕送上級法院」。
                                  書記官  陳思云
中    華    民    國    98    年    3     月    12    日


司法院資訊處製作；財團法人民間司法改革基金會備份。
